【裁判字號】    97,上,92
【裁判日期】    970709
【裁判案由】    租佃爭議
【裁判全文】
臺灣高等法院臺中分院民事判決            97年度上字第92號
上  訴  人
即被上訴人  趙志誠即祭祀公業趙壽管理人
                        7號
訴訟代理人  張繼準律師
複  代理人  白裕棋律師
複  代理人  黃琪雅律師
被上訴人
即  上訴人  甲○○
                        32號.
被上訴人
即  上訴人  乙○○
                        86弄.
共      同
訴訟代理人  張豐守律師
複  代理人  張右人律師
上列當事人間因租佃爭議事件，上訴人對於中華民國97年1月9日
台灣台中地方法院96年度訴字第839號判決提起上訴，本院於97
年6月25日言詞辯論終結，判決如下：
    主  文
原判決關於駁回本訴上訴人之訴及該部分假執行之聲請，及該部
分訴訟費用之裁判均廢棄。
上訴人甲○○、乙○○應將坐落臺中縣大肚鄉○○段社腳小段一
四四、一四五、一四六地號等三筆土地返還予上訴人趙志誠即祭
祀公業趙壽管理人。
本訴部份第一、二審訴訟費用應由上訴人甲○○、乙○○共同負
擔。
本判決第二項於上訴人趙志誠即祭祀公業趙壽管理人以新台幣
佰壹拾玖萬陸仟元供擔保後，得假執行。但上訴人甲○○、乙○
○以新台幣玖佰伍拾捌萬陸仟元為上訴人趙志誠即祭祀公業趙壽
管理人供擔保後，得免為假執行。
反訴之上訴駁回。
反訴部份第二審訴訟費用應由上訴人甲○○、乙○○共同負擔。
    事  實  及  理  由
一、上訴人趙志誠即祭祀公業趙壽管理人起訴主張：伊所有系爭
    坐落臺中縣大肚鄉○○段社腳小段144、145、146地號三筆
    土地（下稱系爭144、145、146地號土地），前依耕地三七
    五減租條例規定出租予上訴人甲○○、乙○○二人耕作。詎
    伊就上開三筆土地申請農業用地作農業使用證明，經臺中縣
    大肚鄉公所辦理現場會勘時，始知上訴人甲○○、乙○○違
    反耕地三七五減租條例規定，就系爭145地號土地擅自轉租
    予訴外人薛煙貴搭蓋建物，另與薛煙貴所有相鄰之社腳小段
    143-71地號交換耕地使用，該144地號土地則開闢道路，有
    耕地三七五減租條例第16條所指「不自任耕作」之情形，準
    此，兩造間之原定租約，依法即應全部歸於無效，兩造間就
    系爭耕地即無租賃關係存在，上訴人甲○○、乙○○占有系
    爭耕地即屬無權占有，為此依物上請求權，求為判命上訴人
    甲○○、乙○○返還系爭土地之判決，原審判決駁回上訴人
    趙志誠即祭祀公業趙壽管理人之訴及假執行聲請。上訴人趙
    志誠即祭祀公業趙壽管理人提起上訴。上訴聲明：(一)原判決
    廢棄；(二)上訴人甲○○、乙○○應將坐落臺中縣大肚鄉○○
    段社腳小段144、145、146地號等三筆土地返還予上訴人趙
    志誠即祭祀公業趙壽管理人；(三)願供擔保，請准為假執行之
    宣告。
二、上訴人甲○○、乙○○則以：
    (甲)本訴部分：
  (一)兩造先前曾於95年8月30日向大肚鄉公所耕地租佃調解委員
    會申請調解。嗣調解不成立，由大肚鄉公所送往臺中縣政府
    耕地租佃調委員會調處，調處決議認對造上訴人收回耕地之
    主張為無理由，應繼續承租。另系爭144地號，訴外人薛煙
    貴舖設道路二處，為薛煙貴私自占用，上訴人甲○○、乙○
    ○並不知悉，也未同意，薛煙貴證稱沿水溝旁舖設，水溝為
    農田水利地，測量結果有小部分占到144地號，為薛煙貴對
    界址認識不清所致，以當時情形，未經測量鑑定，實無法知
    曉耕地被占用，不能以此認為未自任耕作。又系爭145地號
    ，係72年間為甲○○到大肚鄉公所向趙建源（趙建源為鄉公
    所職員）即現任祭祀公業管理人趙志誠之父，經趙建源某日
    到現場勘查，然後與毗鄰系爭土地之地主薛煙貴協商交換土
    地使用，整地費用，兩造各出一半。至81年，薛煙貴才建工
    廠。系爭祭祀公業出租人於72年到90年間，雖未產生管理人
    ，惟趙建源為祭祀公業之派下員並向上訴人甲○○收租，自
    有權與薛煙貴換地，且基於民法第169條規定，趙建源之行
    為使上訴人趙志誠即祭祀公業趙壽管理人應負授權人責任。
    是交換土地使用既係趙建源與薛煙貴協議，自與伊無關。且
    本件系爭145地號，趙建源與薛煙貴交換使用時間為72年，
    薛煙貴將其所有143-71號面積169平方公尺，依交換契約約
    定，交伊耕作，而薛煙貴取得系爭145地號，起先種植蕃茄
    ，到81年蓋鐵皮屋；薛煙貴在144地號舖路在蓋鐵皮屋之前
    ，而本件租約最早為38年1月1日至40年12月31日，後來續訂
    租約，依耕地三七五減租條例第5條規定，每6年換約一次，
    趙建源在世時，也常到現場視察，知薛煙貴在耕地上搭建房
    屋，從未異議。並於50年、56年、62年、80年、86年、92年
    聲請續訂租約，經大肚鄉公所核准，對造上訴人對於145地
    號有鐵皮屋，144地號有道路均無異議，於租約期滿，一再
    續訂租約，且收取租金。現任管理人趙志誠並於95年6月1日
    、95年11月25日兩次收取租金，顯見兩造已默示排除該無效
    之事由，從而對造主張80年租約無效云云，即非可採。
  (二)本件對造上訴人派下員趙建源與薛煙貴以所有之土地交換利
    用，於法律上應解釋為「互易」，伊並非互易契約當事人，
    在互易後承租耕地，應認38年至71年所訂立之耕地契約業於
    72年間更改內容，視為72年間之新立契約，依最高法院83年
    台上字第1719號判決認為房屋在耕地上為出租人所明知，應
    認房屋基地不在耕地租約範圍內，出租人不得主張全部租約
    無效，是本件並無耕地三七五減租條例第16條之適用，再者
    趙建源與薛煙貴互易土地後，伊耕地面積減少82坪，而租金
    並無減少，衡情伊不會同意此種互易方案，益證互易係由趙
    建源與薛煙貴所約定，縱認係伊所為，但經對造上訴人派下
    員趙建源同意，依最高法院84年台上字第1554號判決：「倘
    經出租人同意，租佃關係已在出租人與受讓人成立債之更改
    效果，不是轉租」，不構成不自任耕作等語。就對造上訴之
    答辯聲明：上訴駁回；如受不利益判決願供擔保請免為假執
    行。
    (乙)反訴部份：
  (一)上訴人甲○○、乙○○於原審並提起反訴主張：對造上訴人
    於96年6月6日即以存證信函向對造表示，就系爭144、145、
    146地號土地出賣他人，伊願以同一條件主張優先承購權。
    又系爭耕地位於大肚鄉都市計畫土地使用分區內。農業發展
    條例於89年1月26日修正公佈，自該日起，申請辦理耕地所
    有權登記，不必檢附「農業用地證明書」，耕地之移轉已無
    任何限制等語。為此提起反訴，求為確認就對造上訴人所有
    坐落臺中縣大肚鄉○○段社腳小段144、145、146地號土地
    有優先承買權存在及上訴人甲○○、乙○○於給付對造上訴
    人新臺幣0000000元之同時，對造上訴人應將前述土地移轉
    所有權予上訴人甲○○、乙○○之判決。原審駁回其反訴，
    上訴人甲○○、乙○○提起上訴，上訴聲明：1.原判決主文
    第三項廢棄；2.確認就對造上訴人所有坐落臺中縣大肚鄉○
    ○段社腳小段144、145、146地號土地有優先承買權存在；
    3.上訴人甲○○、乙○○於給付對造上訴人新臺幣0000000
    元之同時，對造上訴人應將前述土地移轉所有權予上訴人甲
    ○○、乙○○。
 (二)上訴人趙志誠即祭祀公業趙壽管理人則以：系爭土地係對造
   上訴人違法轉租予第三人薛煙貴，並與薛煙貴交換耕地使用
   ，要不因派下員曾同意該轉租、交換使用耕地而有所不同，
   耕地租賃契約應無效，對造上訴人主張優先承買權即無理由
   。另伊雖前曾以存證信函通知對造上訴人就系爭耕地主張優
   先承買，惟按最高法院39年台上第903號判例所示，對造上訴
   人所為承買之表示，僅不生放棄依同樣條件之優先承買權，
   並無使買賣雙方意思表示一致而有使買賣契約合法成立之效
   果，故對造上訴人以優先承購之意思通知而稱雙方意思表示
   一致契約成立，是無理由。另依對造上訴人之存證信函所載
   ，乃主張行使優先承購權之際，同時請求於買賣價金中補償
   終止租約當期之公告現值，減除土地增值稅後餘額三分之一
   之款項，故此一買賣條件，顯已另為買賣條件之磋商，則為
   新要約，未依相同條件有效行使優先承買權。又依92年11月
   28日修正之農業用地作農業使用認定及核發證明辦法第4條規
   定可知，系爭土地雖屬都市計畫範圍內田地，惟仍屬修正前
   農業發展條例第三條第11款所指之耕地，依修正前即96年1月
   12日公佈施行前之農業發展條例第31條暨農業用地作農業使
   用認定及核發證明辦法第4條規定反面解釋可知，系爭土地仍
   須依該辦法申請核發農業用地作農業使用證明書，始得辦理
   所有權移轉登記。而反訴上訴人即本訴被上訴人於95年6月2
   日以存證信函主張優先承買權之際，系爭土地卻因其上有建
   築物、柏油路，致無法取得農業用地作農業使用之證明，買
   賣契約第三人因而解除契約，對造仍主張系爭土地之優先承
   買權並非可採等語資為抗辯。就對造上訴之答辯聲明：上訴
   駁回；如受不利判決，願供擔保，請准宣告免予假執行。
三、兩造不爭執事項：
  (一)上訴人趙志誠即祭祀公業趙壽管理人所有坐落臺中縣大肚鄉
    ○○段社腳小段144、145、146地號土地，民國38年即出租
    給上訴人甲○○、乙○○，訂有耕地三七五租約，經多次續
    訂租約，最末一次租約自92年1月1日起至97年12月31日止，
    現租約尚未屆滿。
  (二)承租人自80年至86年租金，均由上訴人祭祀公業趙壽派下員
    趙建源收受。
  (三)92年至95年未繳租金，承租人於95年6月7日全部繳清，由現
    任管理人趙志誠收受。
  (四)依臺中縣清水地政事務所於96年6月25日鑑測之土地鑑定成
    果圖，訴外人薛煙貴於145-A面積408平方公尺、144-A面積
    35平方公尺等土地上搭蓋工廠。
  (五)依前揭鑑定成果圖，訴外人薛煙貴所有供交換耕作之土地即
    143-71B土地，面積僅為169平方公尺。
  (六)依前揭鑑定成果圖，144-C面積56平方公尺、144-D面積12平
    方公尺土地，闢為道路使用。
四、本訴部份：
  1.按本條例中華民國八十九年一月四日修正施行前已依耕地三
    七五減租條例，或已依土地法及其他法律之規定訂定租約者
    ，除出租人及承租人另有約定者外，其權利義務關係、租約
    之續約、修正及終止，悉依該法律之規定，農業發展條例第
    20條第2項定有明文規定。查兩造就系爭144、145、146地號
    土地於民國38年即訂立租約，是關於系爭土地相關權利義務
    ，應依耕地三七五減租條例規定，先予敘明。
  2.按當事人主張有利於己之事實者，就其事實有舉證之責任。
    但法律別有規定，或依其情形顯失公平者，不在此限，民事
    訴訟法第277條定有明文。本件上訴人趙志誠即祭祀公業趙
    壽管理人主張上訴人甲○○、乙○○就系爭144、145、146
    地號土地有不自任耕作等情，是上訴人趙志誠即祭祀公業趙
    壽管理人應就上訴人甲○○、乙○○有不自任耕作之情，負
    舉證之責。又上訴人甲○○、乙○○抗辯系爭土地乃該祭祀
    公業趙壽現任管理人趙志誠之父趙建源與訴外人薛煙貴所有
    土地為交換使用，對於上訴人趙志誠即祭祀公業趙壽管理人
    有效，應就此負舉證責任。
  3.又耕地三七五減租條例所稱之耕地租賃依同條例第一條準用
    土地法第一百零六條之規定，係指以自任耕作為目的，約定
    支付地租，使用他人之農地而言。其承租人必以能自任耕作
    者為限，是所謂「不自任耕作」，係兼指轉租及將耕地借與
    他人使用，或交換耕作，或承租人自己未將租賃物供耕作使
    用，而擅自變更用途，或無正當理由不自耕作而任命荒蕪者
    而言，最高法院71年度台上字第4294號裁判可參。經查：依
    臺中縣清水地政事務所於96年6月25日鑑測坐落大肚鄉○○
    段社腳小段144、145、146、143-71地號土地鑑定成果圖所
    示，薛煙貴所搭蓋之工廠分別占用本訴上訴人所有且已出租
    予本訴被上訴人之系爭144、145地號土地各35平方公尺、
    408平方公尺，而本訴被上訴人亦占耕薛煙貴所有143-71地
    號土地169平方公尺，另144地號土地上尚分別有56平方公尺
    、12平方公尺兩處闢為私設道路，為兩造所不爭執，是系爭
    土地確有與鄰地薛煙貴之土地相互為使用。
  4.惟系爭土地與薛煙貴所有之鄰地互為使用各自一部份土地，
    此等情究係為本訴被上訴人同意訴外人薛煙貴使用？亦或由
    本訴上訴人之派下員趙建源直接與薛煙貴達成相互使用之合
    意？兩者事實認定區分實益，乃於耕地三七五減租條例為保
    障承租人而設，關於租佃、租期、出租人終止租約特為規定
    ，是為能實際認定耕地租賃之承租人能自任耕作，於轉租情
    形，不論是否經出租人承諾，因轉租租賃關係仍存於原出租
    人與原承租人間（民法第444條規定），核與土地法之耕地
    租賃定義相違，縱一部分轉租，易使原承租人不自任耕作情
    形下，享有耕地三七五減租之優惠。是倘租地由出租人將耕
    地一部份出租予第三人時，此耕地租賃契約乃存於出租人與
    第三人間，則原承租人有無自任耕作，以實際為認定，即無
    違耕地三七五減租條例之目的。經查：系爭土地目前使用現
    況既非全部皆由上訴人甲○○、乙○○為耕作，且上訴人趙
    志誠即祭祀公業趙壽管理人亦自認系爭土地因未全供農作，
    致無法取得農業用地之農用證明，由此可知，其上事實表徵
    上訴人甲○○、乙○○就系爭土地未能自認耕作，是其既抗
    辯此乃對造上訴人之派下員趙建源與薛煙貴達成使用對方各
    一部份土地所致等語，則上訴人甲○○、乙○○因就有利於
    已事實，負舉證責任。
  5.上訴人甲○○、乙○○抗辯：系爭144地號，為薛煙貴所私
    自占用，又系爭145地號，為趙建源（趙建源為鄉公所職員
    ）即現任祭祀公業管理人趙志誠之父，與薛煙貴協商交換土
    地使用。而趙建源為祭祀公業之派下員自有權與薛煙貴換地
    ，且基於表見代理，該祭祀公業趙壽應就趙建源行為負授權
    人責任。另自趙建源，亦明知薛煙貴在耕地上搭建房屋，從
    未異議。本訴上訴人對於145地號有鐵皮屋，144地號有道路
    均無異議，且一再續訂租約，況調解決議已認上訴人趙志誠
    即祭祀公業趙壽管理人收回耕地並無理由，故對造上訴人主
    張租約無效，是無理由等語云云。惟趙建源現已去世，無從
    查明究竟，而查：據96年3月16日兩造耕地租佃調解程序筆
    錄所載：「（請問薛煙貴先生當時做工廠使用是誰同意的？
    ）是申請人祭祀公業管理人之父親同意建工廠。」（原審卷
    第8頁）惟核薛煙貴於審判程序外之陳述，乃未經具結，復
    未能舉出佐證為憑，再參酌下列理由，本院不認為此證言可
    採。另原審審理中證人薛煙貴雖證稱：「（法官問：有無與
    他人換地？）有，換西邊跟趙建源換地，當初沒有量，就抓
    面積差不多大，那是大約民國72年左右的事。（法官問：與
    趙建源換地時，有無提什麼條件？）農地不能分割，等以後
    可以分割時再說。」（原審卷第126、127頁）。查證人薛煙
    貴既為與系爭土地相互使用鄰地之所有人，是薛煙貴於系爭
    土地上鋪設柏油路、建工廠有無合法占用權源，有直接利害
    關係，所為證言尚無法逕為採納。況證人薛煙貴所言「跟趙
    建源換地」是否可直接認定為薛煙貴與趙建源本人親自洽談
    而商議互換土地？或僅為承租人即甲○○二人獲趙建源同意
    而與薛煙貴換地？其真義為何尚無法知悉。況其無法提出換
    地契約，且其所稱：「當初沒有量，就抓面積差不多大。」
    （原審卷第126頁）。惟：據土地鑑定結果，系爭土地確有
    443平方公尺部分由薛煙貴占用搭蓋廠房，而本訴被上訴人
    占耕薛煙貴所有土地僅169平方公尺，薛煙貴占用系爭土地
    面積實為本訴被上訴人占耕土地面積之2.6倍。由此可知，
    差距面積達2.6倍，已達一般人用肉眼即可察覺之大小差距
    ，是證人薛煙貴所言差不多面積，實非可採信。復稱：「農
    地不能分割，等可以分割時再說。」（原審卷第127頁）。
    是據其所言，系爭土地與所有耕地互換使用之條件乃繫於將
    來法律放寬農地可分割之不確定條件，則依一般經驗法則，
    倘兩筆土地「交換使用」面積大小差距至2.6倍、雙方就使
    用情形皆為規定，所提回復各自使用土地之條件是繫於將來
    不確定之農地可分割之法律放寬規定，為此顯非一般常態事
    實，則當事人必有堅強證據或簽訂書面契約以杜爭執，惟證
    人薛煙貴、上訴人甲○○、乙○○又未提出任何證據證明系
    爭土地係由趙建源得代表該祭祀公業與證人薛煙貴商議「交
    換使用」之情形。是上訴人甲○○、乙○○未能盡舉證責任
    ，則其抗辯並非可採。
  6.又據上訴人甲○○於96年7月11日00190存證信函所載：「本
    人…適有毗鄰土地地主薛煙貴先生，與甲○○協商，請求就
    土地界址曲折部份截彎取直，以方便耕作，甲○○只是承租
    人，並無權決定，乃到大度鄉公所找到管理人之父趙建源。
    經趙建源於某星期日到現場勘查，同意土地交換使用。本件
    耕地整平後變成三畦，整地費用，本人等與貴公業各負擔一
    半。」等語（原審卷第83、84頁）。由此可知，系爭土地與
    鄰地之「交換使用」乃胡某親自找趙建源，並非趙建源主動
    發覺耕作不便而與薛煙貴洽談，另倘是由趙建源直接與薛煙
    貴成立「交換使用」土地之合意，則上訴人甲○○為契約無
    關第三者，則又何需負擔整地費用一半？況該存證信函乃其
    片面所述，尚不足為其有利之證明。
  7.另上訴人甲○○、乙○○抗辯：趙建源明知薛煙貴在耕地上
    搭建房屋，從未異議。對於145地號有鐵皮屋，144地號有道
    路均無異議，且一再續訂租約，是上訴人趙志誠即祭祀公業
    趙壽管理人主張租約無效為無理由云云。惟按：承租人應自
    任耕作，並不得將耕地全部或一部轉租與他人，承租人違反
    此規定時，原定租約無效，得由出租人收回自行耕作，或另
    行出租，耕地三七五減租條例第十六條第一項及第二項前段
    規定甚明。所謂「不自任耕作」，兼指轉租及將耕地借與他
    人使用，交換耕作，即未自任耕作其承租之耕地，亦與轉租
    無異，經最高法院以63年台上字第599號著有判例。又土地
    法第108條規定，承租人縱經出租人承諾，仍不得將耕地全
    部或一部轉租於他人。經查：承上，縱如上訴人甲○○、乙
    ○○所言，經趙建源同意，或未異議其將系爭土地與鄰地相
    互使用各自一部份，惟上訴人甲○○、乙○○已不符合耕地
    三七五減租條例所謂之自任耕作，故系爭土地與鄰地相互使
    用各自一部份，此法律關係應評價為租賃或使用借貸，依上
    開規定，系爭租賃契約交由薛煙貴使用業已無效，並不因趙
    建源或祭祀公業趙壽之同意即可主張租賃契約有效，是依土
    地法第106條規定、耕地三七五減租條例第16條規定，本件
    租賃契約已不符合土地法所謂耕地租用之定義，兩造租賃契
    約應為無效。
  8.綜上，上訴人趙志誠即祭祀公業趙壽管理人依耕地三七五減
    租條例第16條第1項、第2項主張兩造租約無效，上訴人甲○
    ○、乙○○占有系爭三筆土地即成為無權占有。則上訴人趙
    志誠即祭祀公業趙壽管理人訴請上訴人甲○○、乙○○交還
    系爭三筆土地，為有理由。
五、反訴上訴部份：
    上訴人甲○○、乙○○主張依耕地三七五減租條例第15條規
    定，就系爭土地有優先承購權等情。惟按承租人應自任耕作
    ，並不得將耕地全部或一部轉租於他人。承租人違反前項規
    定時，原訂租約無效，得由出租人收回自行耕種或另行出租
    ，同法第16條第1、2項定有明文。如上所述，本件兩造耕地
    租賃契約因承租人不自任耕作而無效，是反訴被上訴人得收
    回系爭耕地。系爭耕地租賃既為無效，反訴上訴人主張優先
    承購權，自無法據，為無理由，況依其所提出之存證信函所
    載，乃主張行使優先承購權之際，同時請求於買賣價金中補
    償終止租約當期之公告現值，減除土地增值稅後餘額三分之
    一之款項，故此買賣條件，顯已變更上訴人趙志誠即祭祀公
    業趙壽管理人所出賣之條件，另為買賣條件之磋商，係新要
    約，未依同一條件有效行使優先承買權。上訴人甲○○、乙
    ○○上訴後雖陳明不復減除土地增值稅後餘額三分之一之款
    項云云，惟上訴人趙志誠即祭祀公業趙壽管理人先前之要約
    既遭拒絕而失效，上訴人甲○○、乙○○之主張頂多視為新
    要約而已，仍不得主張優先承購權。
  2.綜上，反訴上訴人之主張，為不足採，反訴被上訴人抗辯尚
    屬可信。是則反訴上訴人執此主張就反訴被上訴人之所有系
    爭144、145、146地號土地有優先承買權云云，自屬無據。
    從而，上訴人主張本於耕地三七五減租條例第15條規定，所
    為請求，無理由，不應准許。
六、從而，上訴人趙志誠即祭祀公業趙壽管理人訴請上訴人甲○
    ○、乙○○交還系爭三筆土地，為有理由，應予准許。原審
    所為上訴人趙志誠即祭祀公業趙壽管理人敗訴之判決，於法
    尚有未洽，自屬不能維持。上訴論旨指摘原判決不當，求為
    廢棄改判，非無理由，爰判決如主文所示。就此部分，兩造
    陳明供擔保為「准」或「免」假執行之宣告，均核無不合，
    爰酌定相當擔保金額准許之。至於反訴部分，原審所為上訴
    人甲○○、乙○○敗訴之判決，核無不合，其上訴論旨指摘
    原判決不當，聲明求為廢棄改判，非有理由，其假執行之聲
    請失所附麗，應併予駁回。
七、本件事證已臻明確，兩造其餘攻擊防禦方法及舉證，核與本
    件判決結果不生影響，無庸逐一論列，併此敘明。
據上論結，本件上訴為一部有理由，一部無理由，依民事訴訟法
第450條、第449條第1項、第463條、第390條、第392條第2項第
78條規定，判決如主文。
中    華    民    國    97    年    7     月    9     日
                  民事第五庭    審判長法  官  林陳松
                                      法  官  古金男
                                      法  官  鄭金龍
以上正本係照原本作成。
如對本判決上訴，須於收受判決送達後20日內向本院提出上訴書
狀，其未表明上訴理由者，應於提出上訴後20日內向本院提出上
訴理由書（須按他造人數附具繕本）。
上訴時應提出委任律師為訴訟代理人之委任狀。具有民事訴訟法
第466條之1第1項但書或第2項之情形為訴訟代理人者，另應附具
律師及格證書及釋明委任人與受任人有該條項所定關係之釋明文
書影本。
                                      書記官  陳振海
中    華    民    國    97    年    7     月    10    日
                                                      Ｍ


司法院資訊處製作；財團法人民間司法改革基金會備份。
